臺灣高等法院高雄分院刑事判決　　　　 94年度上訴字第995號
上　訴　人　臺灣高雄地方法院檢察署檢察官
被　　　告　甲○○
被　　　告　乙○○
上列上訴人因被告違反公司法等案件，不服臺灣高雄地方法院93
年度訴字第1833號中華民國94年5 月10日第一審判決（起訴案號
：臺灣高雄地方法院檢察署93年度偵字第4485、4486號），提起
上訴，本院判決如下：
     主  文
原判決關於甲○○部份撤銷。
甲○○共同公司負責人，公司應收之股款，股東並未實際繳納，
而以申請文件表明收足，處有期徒刑參月，如易科罰金，以佰
元折算壹日。緩刑貳年。
其他上訴駁回。
     事  實
一、甲○○、李韋德、陳明倫、劉和昇等人（後3 人均未據起訴
    ）於民國88年間均為現役軍人，依公務員服務法第24條、第
    14 條 之規定不得兼任公司董事及監察人。其等與蕭存永（
    已經原審判決確定）均明知公司應收之股款，股東應實際繳
    納，不得僅以文件表明收足，詎基於共同犯意之聯絡，於民
    國88 年4月間，由甲○○在高雄市○○區○○路166 號10樓
    之1籌 組成立易網資訊股份有限公司（下稱易網資訊公司）
    ，登記公司資本額為新臺幣（下同）1,000,000 元，以蕭存
    永名義登記為股東兼負責人，甲○○、李韋德、陳明倫、劉
    和昇並約定提供親友名義登記為公司股東。甲○○徵得其女
    友乙○○（不構成犯罪，理由詳如後述）、母親石帶第、妹
    妹金若雯同意，劉和昇徵得其女友王婌齡同意，陳明倫徵得
    其母親鍾映梅同意，李韋德則徵得其女友林家棻同意，而登
    記為易網資訊公司股東，除蕭存永應繳納股款為142,840 元
    外，其餘股東各應繳納股款為142,860 元。惟蕭存永未繳交
    任何金錢，甲○○僅繳交乙○○、石帶第、金若雯股東部分
    之60,000元、劉和昇、陳明倫及李韋德僅分別繳交王婌齡、
    鍾映梅、林家棻部分之20,000元，均作為支付代書費等設立
    公司費用，公司應收之股款並未實際繳納，經甲○○委由知
    情之年籍姓名不詳之成年代書籌措代墊款1,000,000 元實際
    出資，而於88年4 月7 日存入易網資訊公司設於高雄區中小
    企業銀行之活期存款帳號為00000000000000號帳戶內，充作
    已收足股款之證明，並於同年月8 日委由不知情之李善餘會
    計師，辦理易網資訊公司設立登記所需備置供主管機關審核
    之股款證明及會計師查核報告書。嗣蕭存永及甲○○即持上
    開不實之股款繳納證明，檢同虛偽之易網資訊公司公司章程
    、設立登記申請書、股東切結書、公司設立登記資本額查核
    報告書、股東繳款明細表、存摺影本、各登記出資股東身分
    證影本、資產負債表等申請文件，於88年4 月9 日據以向主
    管機關高雄市政府建設局申請公司設立登記，表明收足股款
    1,000,000 元，並於同年月14日經核准設立登記。
二、案經高雄市政府移送臺灣高雄地方法院檢察署檢察官偵查起
    訴。
     理  由
壹、撤銷改判部分（即甲○○部分）：
一、訊據被告甲○○對於上揭公司應收之股款，股東並未實際繳
    納，而以申請文件表明收足之事實均坦承不諱，核與證人李
    韋德、林家棻、劉和昇、熊國宏及陳明倫於原審法院審理中
    證述之情節相符，此外，復有易網資訊公司設立登記申請書
    、股東名簿、委託書、查核報告書、繳納股款明細表、資產
    負債表、高雄區中小企業銀行存摺明細資料、存款證明書、
    設立登記事項卡等各1 份在卷為憑，被告甲○○之自白與事
    實相符，應足採信（此部分依刑事訴訟法第156 條第1 項之
    規定，自得為證據），其前揭犯行洵堪認定。
二、按公司法第9 條第3 項原規定「公司應收之股款，股東並未
    實際繳納，而以申請文件表明收足，或股東雖已繳納而於登
    記後將股款發還股東，或任由股東收回者，公司負責人各處
    5 年以下有期徒刑、拘役或科或併科20,000元以下罰金」，
    嗣於90年間修正通過，將該條第3 項之規定修正移列為同條
    第1 項，規定為「公司應收之股款，股東並未實際繳納，而
    以申請文件表明收足，或股東雖已繳納而於登記後將股款發
    還股東，或任由股東收回者，公司負責人各處5 年以下有期
    徒刑、拘役或科或併科新台幣500,000 元以上2,500,000 元
    以下罰金」，該條文並經總統於90年11月12日修正公布，於
    同年月14日生效，經比較新舊法結果，原公司法第9 條第3
    項與90年11月12日修正公布之公司法第9 條第1 項本文關於
    所得科處之罰金則大幅提高為新台幣500,00 0元以上，2,50
    0,000 元以下，顯以變更前之舊法對被告有利，依刑法第2
    條第1 項但書之規定，自應依修正前公司法第9 條第3 項之
    規定論處。核被告甲○○所為，係犯修正前公司法第9 條第
    3 項之公司負責人對於公司應收之股款，股東並未實際繳納
    ，而以申請文件表明收足罪。被告甲○○與蕭存永、劉和昇
    、陳明倫、李韋德及不詳姓名年籍之成年代書間有犯意聯絡
    與行為分擔，均為共同正犯；被告甲○○與劉和昇、陳明倫
    、李韋德及不詳姓名年籍之成年代書雖均非易網資訊公司之
    負責人，但與具有該身分關係之共同被告即上開負責人蕭存
    永間，有犯意聯絡與行為分擔而共同實施犯罪，依刑法第31
    條第1 項規定，仍應以共同正犯論（最高法院92年台上字第
    6422號判決意旨參照）。公訴意旨雖認被告甲○○為公司實
    際經營之負責人，惟易網資訊公司成立後均無任何營運行為
    ，尚難因係被告甲○○所邀集設立，即認定其為實際負責人
    ，附此敘明。又被告甲○○等人利用不知情之親友及李善餘
    會計師實施犯罪行為，為間接正犯。
三、原審就被告甲○○據以論罪科刑，固非無見。惟查熊國宏並
    非公司之股東，亦未提供親友名義登記為公司股東，此有易
    網資訊公司股東名簿1 份附於偵查卷內可稽，其就上開犯行
    並無行為之分擔，尚難認係共同正犯。原判決認熊國宏亦為
    共同正犯，自有未洽。檢察官上訴意旨，以原審就被告甲○
    ○部分量刑過輕，緩刑期間過短云云，指摘原判決不當，雖
    無理由。但原判決既有上開可議之處，自應由本院將原判決
    關於被告甲○○部份撤銷改判。爰審酌被告甲○○欲邀集好
    友籌組公司之犯罪動機、目的、手段、品行，不夠嫻熟法律
    之智識程度，成立公司後未實際營運所生之危害，及被告甲
    ○○犯罪後尚能坦認犯行，態度良好，並深表悔悟等一切情
    狀，仍依原審量處如主文第2 項所示之刑。又被告甲○○行
    為後，刑法第41條易科罰金之折算標準，業經立法院於90年
    1 月4 日修正，並經總統於同年月10日公布施行，比較新舊
    法之結果，新法對被告較為有利，依刑法第2 條第1 項前段
    規定，自應適用新法，爰併諭知易科罰金之折算標準。又查
    被告甲○○未曾受有期徒刑以上刑之宣告，有卷附臺灣高等
    法院被告全國前案紀錄表1 紙可按，其因不諳法律致觸法網
    ，所成立之公司亦未實際對外營運，經此偵審程序及起訴審
    判之教訓，當知警惕，信無再犯之虞，本院認所宣告之刑均
    暫不執行為適當，仍如原審併諭知緩刑2 年。
四、不另為無罪諭知部分：
  (一)公訴意旨另以：甲○○基於犯意聯絡，透過年籍姓名不詳之
    代書偽造林家棻之印章，在易網資訊公司章程發起人欄蓋上
    偽造之林家棻印章後，將此偽造之私文書，連同不實之股款
    繳納證明等申請公司設立登記之文件，於88年4 月9 日向高
    雄市政府建設局表明收足股款，申請公司設立登記而行使，
    並於88年4 月14日核准設立登記，而足以生損害於林家棻，
    因認被告甲○○另涉犯刑法第216 條、第210 條之行使偽造
    私文書罪嫌云云。訊之被告甲○○堅決否認有何行使偽造私
    文書犯行，甲○○辯稱：林家棻當時係李韋德之女友，李韋
    德提供其女友之名義作為股東，並提出林家棻之身分證、印
    章等物供易網資訊公司設立登記之用，伊等對於是否為林家
    棻之印章並不知悉，無偽刻林家棻印章之情事。
  (二)經查：
   1、證人劉和昇於原審法院審理中證稱其當時為軍人身分，需
      找非軍人身分之人擔任負責人，伊提供女友王婌齡之身分
      擔任股東，並介紹蕭存永擔任負責人，其他股東林家棻、
      鍾映梅、石帶第、金若雯、乙○○是誰提供的伊均不清楚
      等語；證人熊國宏於原審法院審理中亦證稱：伊當時在當
      兵，不適合出名，亦未借用他人名義登記，…，伊只知道
      甲○○找齊了7 個人要設立公司，伊知道實際參加的人，
      但不曉得他們找誰登記等語；證人陳明倫於原審法院審理
      中復證稱：「因為當時學長甲○○發起時，因為大家都是
      軍職，就約定去找親朋好友來擔任公司的股東」、「我找
      母親鍾映梅」、「（問：在設立時是否知道石帶第、林家
      棻、王婌齡、金若雯、乙○○是誰找來的？）我不知道」
      、「（問：你們討論過程，你有無看過在庭被告乙○○？
      ）我沒有看過」、「（問：其他的人金若雯、石帶第、林
      家棻、王婌齡有無看過？）我沒有看過」等語，足徵被告
      甲○○邀集其他人設立易網資訊公司時，確係因軍職身分
      ，故約定提供親友之名義擔任股東，並提供該親友之身分
      證、印章以供公司設立登記所需，且提供者對於其他人提
      供何人擔任股東，均不知情，且無往來等情，堪予認定，
      顯然被告甲○○於設立公司時，並無冒用他人名義虛偽成
      立公司之意圖，至為灼然。
   2、證人李韋德於原審法院審理中證稱：「（問：易網公司當
      時設立時，你是用何人名義登記？）我用林家棻的名義」
      、「（問：當時為何不用你自己名義？）因為當時我在當
      兵，林家棻是我女友，我跟他說他就提供身分證及印章給
      我…」、「我告訴林家棻要借用身分證是在公司設立之前
      」、「我只記得有跟他（指林家棻）提過，但是時間、地
      點太久了我忘記了」等語，核與證人林家棻於原審法院審
      理中結稱：「（問。當時李韋德有無提到為何要跟你拿身
      分證及印章？）他是說要跟軍中同僚一起開設公司」、「
      （問：他為何不用他的名字登記？）他說他當時是職業軍
      人，所以用我的身分」等語相符，承前所述，被告甲○○
      與證人李韋德等人既約定提供親友名義擔任股東，則林家
      棻部分係李韋德所提供，並非被告甲○○所捏造冒用之人
      ，洵非無據。衡情林家棻既係李韋德所提供擔任股東名義
      之人，被告甲○○實無偽刻林家棻印章之必要，且該身分
      證、印章既係李韋德所提供，甲○○亦無查知或懷疑其真
      偽之可能，故被告甲○○辯稱伊並不知道李韋德所交付之
      林家棻身分證及印章之真偽等情，尚非不可採信。
   3、證人林家棻於偵訊中證述：並非易網資訊公司之股東，不
      知道為何會列在公司的股東名簿上，並不認識蕭存永、乙
      ○○及其他股東、甲○○、陳明倫、劉和昇等語，核與其
      於原審法院審理中所證稱：「（問：你當時是否知道他們
      成立公司的名稱？）我不知道」、「（問：是否認識甲○
      ○、熊國宏、劉和昇？）我都不認識」等語大致相符，足
      見88年間李韋德告知林家棻借用其名義擔任股東時，林家
      棻並不知道公司名稱，亦與其他股東及籌組公司之人並無
      接觸，故當檢察官於事隔4 年後之92年間傳訊林家棻，並
      貿然提示易網公司公司章程及所檢附之身分證影本時，證
      人林家棻未聯想到證人李韋德曾經借用其身分擔任股東一
      事，核與常情相符，故雖證人林家棻曾於偵查中具結證稱
      ：易網資訊公司章程內之印章不是我的，而身分證是以前
      的，曾在82年有遺失過身分證等語，尚難遽以認定證人林
      家棻之印章係遭被告甲○○偽刻，並蓋在易網資訊公司章
      程發起人欄內。
   4、證人林家棻於原審審理中當庭提出之印章1 顆，並證稱：
      「這是我存款印鑑章」、「從民國85年之後我就全部都使
      用這顆印章…」、「（問：你這種字體之印章有幾個？）
      只有這一個」等語，經原審當庭命證人林家棻將提出之印
      章蓋用印文數次附卷，並與易網資訊公司章程發起人欄上
      所留存之印文比對結果，證人林家棻當庭提出之印章印文
      面積較大；且印文中之「林」、「家」、「棻」3 字外緣
      均與外框連結，而發起人欄上之印文「林」、「家」、「
      棻」3 字與外框間均有間隙留白，並未相連，且發起人欄
      上印文之「家」字字體，與證人林家棻當庭蓋用之印文字
      體不同，故經肉眼比對結果，足認兩顆章並非同一顆印章
      ，然究竟為何會有此等差異，或係證人林家棻另有相同字
      體之印章，惟事隔多年，不復記憶，或係證人林家棻授權
      證人李韋德自行刻印，或係證人李韋德未經證人林家棻同
      意，擅自偽刻等等，存在多種可能性，然均無法逕行推論
      該印章為被告甲○○偽刻，或是否為渠所知悉，故尚難憑
      此，即遽為被告甲○○不利之認定。
   5、至於易網資訊公司補正申請書、設立登記申請書、股東會
      會議紀錄、董事會會議紀錄、各出資股東身分證影本及公
      司章程各1 份等物，僅能證明易網資訊公司確實有提出上
      開文件向高雄市政府建設局申請設立登記之事實，並無從
      證明被告甲○○確實有偽刻林家棻印章，從而行使偽造私
      文書之犯行，附此敘明。
  (三)綜上，並無積極證據足資證明被告甲○○有公訴人所指之行
    使偽造私文書犯行，此外，本院復查無其他積極證據，足認
    被告甲○○有行使偽造私文書之行為，此部分尚屬不能證明
    被告犯罪，本應為無罪之諭知，惟因公訴人認與前揭論罪科
    刑部分有牽連犯之裁判上一罪關係，此部分爰不另為無罪之
    諭知。
貳、上訴駁回部份（即乙○○部分）：
一、公訴意旨略以：被告乙○○明知公司之股款，股東應確實繳
    納，不得僅以申請文件表明收足，詎與蕭存永、甲○○等人
    基於犯意聯絡，於88年4 月間，籌組成立易網資訊公司，登
    記公司資本額為1,000,000 元，以蕭存永為登記負責人，甲
    ○○擔任實際經營之負責人，乙○○為公司董事，依股東名
    簿所載股東應繳納之股款，除蕭存永為142,840 元外，其餘
    股東乙○○、鍾映梅、金若雯、王婌齡、石帶第各應繳納之
    股款為142,860 元，詎乙○○與甲○○、蕭存永約定每位股
    東僅須繳交20,000元，作為支付代書費等設立公司費用外，
    其餘均未繳納，並透過知情之年籍姓名不詳之代書偽造林家
    棻之印章，在易網資訊公司章程發起人欄蓋上偽造之林家棻
    印章後，由該代書籌措代墊款1,000,000 元實際出資，而於
    88 年4月7 日存入易網資訊公司於高雄區中小企業銀行開設
    之活期存款帳號為00000000000000號帳戶內，充作已收足股
    款之證明，並於同年月8 日委由不知情之李善餘會計師，辦
    理易網資訊公司設立登記所需備置供主管機關審核之股款證
    明及會計師查核報告書。嗣蕭存永及甲○○即持上開不實之
    股款繳納證明，檢同虛偽之易網資訊公司公司章程、設立登
    記申請書、股東切結書、公司設立登記資本額查核報告書、
    股東繳款明細表、存摺影本、各登記出資股東身分證影本、
    資產負債表等申請文件，於88年4 月9 日據以向主管機關高
    雄市政府建設局申請公司設立登記，表明收足股款1,000,00
    0 元，並於同年月14日核准設立登記，而足以生損害於林家
    棻，因認被告乙○○涉犯修正前公司法第9 條第3 項（起訴
    書誤載為第1 項前段）及刑法第216 條、第210 條之罪嫌等
    語。
二、本件公訴意旨認被告乙○○共同涉犯修正前公司法第9 條第
    3 項及刑法第216 條、第210 條之罪，無非係以被告乙○○
    為易網資訊公司之董事、並授權被告即易網資訊公司實際負
    責人甲○○處理易網資訊公司之會議、訂定章程等相關事宜
    ，且被告乙○○於偵查中供述其確實未繳足股東名簿上之股
    款等，故其對於未繳足股款及偽刻林家棻印章之情節，有所
    知悉，並輔以證人林家棻於偵訊中之證述，易網資訊公司補
    正申請書、設立登記申請書、股東會會議紀錄、董事會會議
    紀錄、各出資股東身分證影本及公司章程各1 份，且證人林
    家棻當庭提出之印章與易網資訊公司章程發起人欄上所蓋用
    之印文並不相同，顯係遭偽刻等，為其論罪依據。
三、訊之被告乙○○堅詞否認有何違反公司法及行使偽造私文書
    犯行，辯稱：伊僅答應甲○○出名作為股東，所有金錢均由
    甲○○繳納，並不知道實際出資額，且不知道列名為公司董
    事，亦未參與公司設立登記，對於林家棻係股東也完全不知
    情等語。
四、按犯罪事實應依證據認定之，無證據不得推定其犯罪事實；
    不能證明被告犯罪者，應諭知無罪之判決，刑事訴訟法第15
    4 條、第301 條第1 項分別定有明文。而所謂認定犯罪事實
    之證據，係指足以認定被告確有犯罪行為之積極證據而言，
    該項證據自須適合於被告犯罪事實之認定，始得採為斷罪資
    料。又犯罪事實所憑之證據，雖不以直接證據為限，間接證
    據亦包括在內；然而無論直接或間接證據，其為訴訟上之證
    明，須於通常一般之人均不致有所懷疑，而得確信其為真實
    之程度者，始得據為有罪之認定，倘其證明尚未達到此一程
    度，而有合理之懷疑存在時，即無從為有罪之認定（最高法
    院76年度台上字第4986號判例意旨參照）。
五、經查：
    (一)易網資訊公司係被告甲○○邀集劉和昇、陳明倫、李韋德
      所設立，當時因均係軍職身分，故約定提供親友之名義擔
      任股東，且提供者對於其他人提供何人擔任股東，均不知
      情，且無往來等情，出名股東並未繳納股款，甚至連20,0
      00萬元之代書費亦未繳交，均已如前述，而證人即共同被
      告甲○○於原審法院審理中經隔離訊問後證稱：「…我就
      找我當時女友乙○○，我跟他講請他借我他的身分證及圖
      章當出資人，錢我會幫他出…」、「（問：你幫乙○○出
      多少錢？）我出兩萬元，另外我有幫我妹妹金若雯及我母
      親石帶第各出兩萬元」、「（問：乙○○是否知道你借用
      他的證件及幫他出錢，是要設立公司？）我有跟他說，但
      沒有說得很清楚。…請他提供身分證及印章給我…」、「
      （問：乙○○把證件交給你之後，他有無過問公司的設立
      情形？）他沒有問過，我也沒有講過」、「（問：你有無
      告訴他，你們每人實際出資的情形？）我只有告訴他，我
      幫他出了兩萬元，其他都沒有講」、「（問：關於代書把
      你們設立為股份有限公司需要出資1,000,000 元，你有無
      告訴他？）我沒有告訴他」、「（問：你們實際沒有繳足
      這件事，乙○○是否知道？）他不知道，是一直到檢察官
      通知開庭才知道」等語，復於本院審理中證稱：「（之前
      是否有告訴乙○○成立公司全部實情？而有關公司成立資
      金部分是否有告知於乙○○？）沒有，只有說要他幫忙成
      立公司。」，「（如何拿到乙○○的身分證資料？）當時
      與他是男女朋友關係，只是告訴他說我要創業，希望他幫
      忙，並沒有告訴他公司資金的問題，只有告訴他說要拿身
      分證作為公司股東，沒有談到資金的問題，我說我會出資
      。」，「（與李善餘會計師接洽時，乙○○是否有一同前
      往？）乙○○並沒有去。」等語，核與被告前揭辯詞相符
      ，而被告乙○○亦為被告甲○○所提供之親友之一，自尚
      難僅憑被告乙○○於偵查中承認自己確實未繳交股款一節
      ，即推論其知悉實際上有未繳足股款之違法情形。
    (二)又證人甲○○於原審法院審理中復證稱：「（問：你有無
      跟代書說有哪些人要擔任何職位？）沒有」、「（問：根
      據公司章程記載，董事為乙○○、鍾映梅、監察人為金若
      雯，有何意見？）因為要請非軍人擔任公司董事長職位，
      我們只有告訴代書董事長是蕭存永，其他職位就請代書幫
      我們辦」、「（問：代書知道你跟金若雯、乙○○、鍾映
      梅之關係？）他不知道」、「（問：代書是否認識王婌齡
      、林家棻、石帶第？）代書不認識」、「（問：當時你有
      無告訴代書股份持有比例？）沒有」等語，而易網資訊公
      司成立後，並未實際營運，故擔任董事或監察人，尚無任
      何實得之利益，且易網資訊公司未曾開過正式會議選任董
      事及監察人，此有前揭證人劉和昇、陳明倫、熊國宏均證
      述僅有在戰情室討論過成立公司事宜等語，及證人即共同
      被告蕭存永證述不太清楚選任董監過程等語可證，足認證
      人甲○○證述董事及監察人均為代書自行填載等語，尚無
      悖於常情，應堪採信；況同為董事及監察人者，尚有證人
      陳明倫所提供之鍾映梅及被告甲○○所提供之金若雯，故
      僅以被告乙○○係擔任易網資訊公司之董事，有將公司會
      議紀錄、章程等資料所用之印章交給被告甲○○，且授權
      被告甲○○處理設立公司事宜，遽以推論被告乙○○知悉
      有未收足股款，即尚嫌速斷。
    (三)至於被告乙○○涉犯行使偽造私文書部分，因證人林家棻
      係證人李韋德所提供之出名股東，既乏證據足證被告甲○
      ○偽刻林家棻印章，已如前述，則未實際籌畫公司設立登
      記之被告乙○○，更難認有何行使偽造私文書之犯意聯絡
      或行為分擔。
    (四)綜上，並無積極證據足資證明被告乙○○有公訴人所指之
      違反修正前公司法第9 條第3 項及行使偽造私文書犯行，
      自不能徒憑被告乙○○登記為易網公司之董事及有授權予
      實際處理易網資訊公司設立登記事宜之被告甲○○，遽認
      被告乙○○與被告甲○○有違反修正前公司法第9 條第3
      項及刑法第216 條、第210 條行使偽造私文書犯行之犯意
      聯絡。此外，本院復查無其他積極證據，足認被告乙○○
      有公訴人所指之犯行，本件被告乙○○之犯行尚屬不能證
      明。
六、原審因而為被告乙○○無罪之判決，核無不合。檢察官就此
    部分上訴意旨，仍執前詞，指摘原判決不當，為無理由，應
    予駁回。
據上論結，應依刑事訴訟法第368 條、第369 條第1 項前段、第
364 條、第299 條第1 項前段，86年6 月25日修正之公司法第9
條第3 項，刑法第11條前段、第2 條第1 項前段及後段、第28條
、第31條第1 項、修正後第41條第1 項前段、第74條第1 款，罰
金罰鍰提高標準條例第2 條，判決如主文。
本案經檢察官張金塗到庭執行職務。
中　　華　　民　　國　　94　　年　　9 　　月　　22　　日
            刑事第五庭  審判長法  官  曾永宗
                              法  官  黃三友
                              法  官  任森銓
以上正本證明與原本無異。
甲○○部分如不服本判決應於收受本判決後10日內向本院提出上
訴書狀，其未敘述上訴理由者，並得於提起上訴後10日內向本院
補提理由書狀（均須按他造當事人之人數附繕本）「切勿逕送上
級法院」。
乙○○部分，檢察官如不服本判決應於收受本判決後10日內向本
院提出上訴書狀，其未敘述上訴理由者，並得於提起上訴後10日
內向本院補提理由書狀（均須按他造當事人之人數附繕本）「切
勿逕送上級法院」。
中　　華　　民　　國　　94　　年　　9 　　月　　22　　日
                              書記官  蘇恒仁
附錄本判決論罪科刑法條：
修正前公司法第9 條：
公司設立登記後，如發現其設立登記或其他登記事項，有違法情
事時，公司負責人各處1 年以下有期徒刑、拘役或科或併科新臺
幣6 萬元以下罰金。
公司負責人對於前項登記事實，為虛偽之記載者，依刑法或特別
刑法有關規定處罰。
公司應收之股款，股東並未實際繳納，而以申請文件表明收足，
或股東雖已繳納而於登記後將股款發還股東，或任由股東收回者
，公司負責人各處五年以下有期徒刑、拘役或科或併科新臺幣6
萬元以下罰金。
前三項裁判確定後，由法院檢察處通知中央主管機關撤銷其登記
。
